臺灣臺北地方法院民事裁定
111年度聲字第267號
聲  請  人  王信幃  
相  對  人  苟紅美  

上列當事人間停止執行事件，本院裁定如下：
    主  文
聲請人供擔保新臺幣參拾貳萬伍仟後，本院一一一年度司執字第
三四０五四號給付票款強制執行事件之強制執行程序，於本院一
一一年度訴字第二一六二號債務人異議之訴等事件訴訟程序終結
前，應予停止。
    理  由
一、按有回復原狀之聲請，或提起再審或異議之訴，或對於和解
    為繼續審判之請求，或提起宣告調解無效之訴，撤銷調解之
    訴，或對於許可強制執行之裁定提起抗告時，法院因必要情
    形或依聲請定相當並確實之擔保，得為停止強制執行之裁定
    ，強制執行法第18條第2項定有明文。又法院定擔保金額而
    准許停止強制執行之裁定者，該項擔保係備供債權人因停止
    執行所受損害之賠償，其數額應依標的物停止執行後，債權
    人未能即時受償或利用該標的物所受之損害額，或其因另供
    擔保強制執行所受之損害額定之，非以標的物之價值或其債
    權額為依據（最高法院91年度台抗字第429號裁判意旨參照
    ）。申言之，應以債權人因執行程序之停止，致原預期受償
    之時間延後所生之損害，為定擔保數額之依據。又依通常社
    會觀念，使用金錢之對價即為利息。執行債權倘為金錢債權
    ，債權人因執行程序停止，致受償時間延後，通常應可認係
    損失停止期間利用該債權總額所能取得之利息。再依民法第
    233條第1項前段、第203條規定，遲延之債務，以支付金錢
    為標的者，債權人得請求依法定利率計算之遲延利息；應付
    利息之債務，其利率未經約定，亦無法律可據者，週年利率
    為5%。此項遲延利息之本質屬於法定損害賠償，亦可據為金
    錢債權遲延受償所可能發生之損害之賠償標準。
二、本件聲請意旨略以：相對人即債權人持聲請人即債務人前於
    民國107年5月17日簽發之票號297408號本票（下稱系爭本票
　　）向臺灣臺中地方法院（下稱臺中地院）聲請取得該院111
    年司票字第82號本票裁定（下稱系爭本票裁定）後，以系爭
    本票裁定及確定證明書為執行名義，聲請對聲請人強制執行
    新臺幣（下同）150萬元及其利息、執行費用，經本院以111
    年度司執字第34054 號給付票款強制執行事件（下稱系爭執
    行事件）受理。然聲請人已還款135萬6,533元，前述本票債
    權經清償部分，業已消滅，相對人不得就該部分再對聲請人
    聲請強制執行。聲請人已依法提起債務人異議之訴，且因本
    件執行標的為聲請人之薪資，為聲請人主要收入來源，倘遭
    扣押，將造成聲請人生活困難，為此，聲請人願供擔保，聲
    請於前述債務人異議之訴事件終結前停止執行等語。
三、經查，本件聲請人以其業已向本院提起債務人異議之訴（案列111 年度訴字第2162號）為由，聲請裁定停止系爭執行事件之強制執行程序，經本院依職權調取系爭執行程序案卷及該債務人異議之訴卷宗核實，且系爭執行程序尚未終結，是聲請人聲請停止執行，核與前開強制執行法規定相符，應予准許。本院審酌相對人因本件停止執行所受之可能損失，應係其未能即時取償之此期間利息損害，而相對人於系爭執行事件係聲請執行150 萬元及利息、執行費用，是本件訴訟標的價額為150 萬元，為得上訴三審案件，參考第一、二、三審通常程序審判案件辦案期限分別為1年4個月、2年、1年，共計4年4個月即52個月，故相對人因聲請人聲請停止執行所受可能損害額應為前開150 萬元於此段訴訟期間之利息損害
　　，約為32萬5,000元（計算式：150萬元×5%÷12×52＝32萬5,0
　　00元），是本院認聲請人供擔保金額應以32萬5,000 元為適當，聲請人為相對人提供前開擔保金額後，方得停止執行。
四、爰裁定如主文。
中　　華　　民　　國　　111 　年　　4 　　月　　29　　日
                  民事第二庭  法　官　蒲心智
以上正本係照原本作成。　　　　　　　
如不服本裁定應於送達後10日內向本院提出抗告狀，並繳納抗告
費新臺幣1,000元。　
中　　華　　民　　國　　111 　年　　4 　　月　　29　　日
                              書記官  潘惠敏